最高法院刑事判決　　　　　　　九十四年度台非字第一九三號
　　上　訴　人　最高法院檢察署檢察總長
　　被　　　告　甲○○
　　　　　　　　　　　　439.
　　　　　　　　　　　　（現於台灣高雄第二監獄執行中）
上列上訴人因被告竊盜案件，對於台灣高雄地方法院中華民國九
十四年三月十日第一審確定判決（九十三年度易字第一二九九號
，起訴案號：台灣高雄地方法院檢察署九十三年度速偵字第一一
三０號），認為違法，提起非常上訴，本院判決如下：
    主  文
上訴駁回。
    理  由
非常上訴理由稱：「一、按判決不適用法則或適用不當，為違背
法令。依本法應於審判期日調查之證據而未予調查者，其判決當
然違背法令。刑事訴訟法第三百七十八條、第三百七十九條第十
款分別定有明文。又刑法上所謂累犯，係以受有期徒刑之執行完
畢，或受無期徒刑或有期徒刑一部之執行而赦免後，五年以內再
犯有期徒刑以上之罪為要件。是被告前曾否受有期徒刑之執行完
畢或曾否受赦免，乃能否適用刑法第四十七條論以累犯之前提事
實，法院應依職權調查明白，以為能否適用刑法第四十七條之依
據，自有調查之必要性。又刑法七十九條之一第一項規定：『二
以上徒刑併執行者，第七十七條所定最低應執行之期間合併計算
之』，同條第三項規定：『依第一項規定合併計算執行期間而假
釋者，前條第一項規定之期間，亦合併計算之』。再按，行為人
先後行竊數次，如係出於概括之犯意，應依連續犯論罪，而其連
續行為之終了，又在另一犯罪之有期徒刑執行完畢五年以內，自
仍無解於累犯之成立，最高法院三十三年上字第一五七七號判例
可資參照。二、查被告甲○○曾因毒品危害防制條例案件，經台
灣高雄地方法院先後以九十一年度訴字第一六０五號及九十二年
度訴字第二五一號，分別判決有期徒刑七月及九月確定，由檢察
官合併接續執行之。嗣於九十三年三月二十九日假釋出獄，縮刑
後保護管束期間於九十三年八月七日屆滿，而視為執行完畢之事
實，有台灣高雄地方法院檢察署九十一年度執岷字第七四六四號
、九十二年度執岷字第四七六九號檢察官執行指揮書二紙及台灣
高雄地方法院檢察署刑案資料查註紀錄表、台灣高等法院被告全
國前科紀錄表各一份在卷可稽。則原確定判決於犯罪事實欄一、
(二)(三)(四)所認定被告甲○○之連續竊盜犯行，其犯罪期間各為九十
三年十二月二十六日十二時許、九十三年十二月二十六日十三時
許、九十四年一月五日二時十分許，均係於前受有期徒刑之執行
完畢，五年內再犯本件之罪，揆諸前揭最高法院三十三年上字第
一五七七號判例意旨，自應成立累犯，依法加重其刑至二分之一
，乃原審法院對於卷內已經存在之前揭證據，竟未詳予調查審認
，至未依累犯規定論處，自有依法應於審判期日調查之證據而未
予調查，致適用法令違誤，而顯然於判決有影響，及判決不適用
法則之違法。案經確定，爰依刑事訴訟法第四百四十一條、第四
百四十三條提起非常上訴，以資救濟。」等語。
本院按非常上訴審為法律審，應以原判決所確定之事實為基礎，
據以判斷其審判是否違背法令，苟依原判決所確認之事實，其適
用法律並無違誤，縱原判決所確認之事實發生疑義，因非常上訴
審之調查，以非常上訴理由所指摘之事項為限，除關於訴訟程序
及得依職權調查之事項外，關於實體法上之事實，非常上訴審無
從為必要之調查，故除非常上訴理由已指摘原判決有應調查之證
據未予調查致適用法令違誤，而顯然於判決有所影響者外，均應
受確定判決所認定事實之拘束，不得以未經原判決認定之事實指
為違背法令。又刑法第七十八條規定：「假釋中因故意更犯罪，
受有期徒刑以上刑之宣告者，撤銷其假釋。前項犯罪，其起訴及
判決確定均在假釋期滿前者，於假釋期滿後六月以內，仍撤銷其
假釋；其判決確定在假釋期滿後者，於確定後六月以內，撤銷之
。假釋撤銷後，其出獄日數不算入刑期內」。從而行為人如於假
釋中再故意犯罪而於假釋期滿前起訴並經判處有期徒刑以上刑之
宣告者，即應視判決確定日期在假釋期滿之前後，依前揭規定撤
銷假釋；準此，假釋經撤銷後，仍須執行因假釋而未執行之殘餘
刑期，自無刑期執行完畢之可言。再按檢察官之偵查程序，以就
所偵查案件為起訴或不起訴處分而終結，其所為之起訴或不起訴
處分，祇須對外表示，即屬有效，司法院院字第二五五０號解釋
參照。本案被告曾因毒品危害防制條例案件，經台灣高雄地方法
院先後判決有期徒刑七月及九月確定，由檢察官合併接續執行之
。刑期自九十二年五月一日起算，嗣於九十三年三月二十九日假
釋出獄，縮刑後保護管束期間於九十三年八月七日屆滿，有台灣
高雄地方法院檢察署九十一年度執岷字第七四六四號、九十二年
度執岷字第四七六九號檢察官執行指揮書二紙及台灣高雄地方法
院檢察署刑案資料查註紀錄表、台灣高等法院被告全國前科紀錄
表各一份在卷可稽。又依原確定判決認定被告之犯罪事實，其中
一、(二)(三)(四)所認定犯罪期間分別為九十三年十二月二十六日十二
時許、九十三年十二月二十六日十三時許、九十四年一月五日二
時十分許，固均屬前揭所載被告縮刑後保護管束期滿日後，五年
內再犯有期徒刑以上之罪，惟原確定判決認定與前述一、(二)(三)(四)
竊盜犯行有連續犯裁判上一罪關係之(一)所示部分，被告係於假釋
期間之九十三年七月十五日所犯，而對該部分犯行檢察官是否在
假釋期滿前對外公布偵查終結，此與被告假釋應否依法撤銷，進
而對原確定判決所認定被告之連續竊盜犯行應否構成累犯，至有
關連。非常上訴意旨漏未併予敘明此部分犯行及其起訴失效日期
，致原確定判決之未適用累犯之規定，是否違背法令，本院無從
憑以判斷。非常上訴意旨執以指摘原確定判決違背法令，尚難遽
認為有理由，應予駁回。
據上論結，應依刑事訴訟法第四百四十六條，判決如主文。
中　　華　　民　　國　九十四　年　　八　　月   十一　 日
                      最高法院刑事第八庭
                          審判長法官  呂　潮　澤
                                法官  吳　昆　仁
                                法官  孫　增　同
                                法官  吳　昭　瑩
                                法官  趙　文　淵
      本件正本證明與原本無異
                                      書  記  官
中　　華　　民　　國　九十四　年　　八　　月　 十七  日
                                                      V
